臺灣板橋地方法院刑事判決　　　　　　　 96年度訴字第523號
公　訴　人　臺灣板橋地方法院檢察署檢察官
被　　　告　甲○○
選任辯護人　易定芳律師
　　　　　　李晉安律師
被　　　告　乙○○
選任辯護人　黃勝文律師
　　　　　　張國權律師
上列被告等因違反毒品危害防制條例案件，經檢察官提起公訴（
95年度偵字第29121號），本院判決如下：
    主  文
甲○○共同販賣第二級毒品，處有期徒刑柒年捌月，扣案之第二
級毒品MDMA合計驗餘淨重捌拾肆點柒柒公克沒收銷燬，包裝上述
毒品之包裝袋肆個及帳冊壹本均沒收，販賣毒品所得新臺幣拾肆
萬柒仟元沒收，如全部或一部不能沒收時，以其財產抵償之；又
轉讓第二級毒品，處有期徒刑肆月。應執行有期徒刑柒年拾月，
扣案之第二級毒品MDMA合計驗餘淨重捌拾肆點柒柒公克沒收銷燬
，包裝上述毒品之包裝袋肆個及帳冊壹本均沒收，販賣毒品所得
新臺幣拾肆萬柒仟元沒收，如全部或一部不能沒收時，以其財產
抵償之。
乙○○共同販賣第二級毒品，處有期徒刑柒年貳月。扣案之第二
級毒品MDMA合計驗餘淨重捌拾肆點柒柒公克沒收銷燬，包裝上述
毒品之包裝袋肆個及帳冊壹本均沒收，販賣毒品所得新臺幣拾肆
萬柒仟元沒收，如全部或一部不能沒收時，以其財產抵償之。
    事  實
一、甲○○、乙○○均明知第二級毒品3,4-亞甲基雙氧甲基安非
    他命（3,4-Methylenedioxymethamphetamine 、MDMA，俗名
    搖頭丸）係毒品危害防制條例列管之第二級毒品，不得販賣
    ，詎甲○○竟為營利，自民國95年7 、8 月間某日起至95年
    12月22日止，在臺北縣中和市○○路之公園附近，向不詳姓
    名年籍之成年男子，以每顆新臺幣（下同）一百八十元至一
    百九十元不等之價格販入第二級毒品MDMA後，再以每顆二百
    十元之價格售出予不詳之成年人士施用牟利，前後多達十三
    次，其中除三次由甲○○自行前往交貨外，另有十次均係夥
    同與其有販賣第二級毒品MDMA犯意聯絡之乙○○，由乙○○
    駕駛車牌號碼V6–0127號自用小客車載送甲○○至位於臺北
    市○○○路、桃園縣桃園市、臺北縣土城市等約定之地點送
    交毒品MDMA予不詳買家，每次售出之數量至少都有五十顆，
    迄已售出七百餘顆，總計上揭犯罪毒品所得共十四萬七千元
    （為就販賣毒品所得沒收部分為最有利於被告之認定，故採
    以整數七百顆，每顆二百十元計算）。又甲○○明知愷他命
    （Ketamine，俗名K 他命）亦係經政府依毒品危害防制條例
    公告列為第三級毒品，不得轉讓，但每於搭乘乙○○駕駛之
    自用小客車共同前往約定地點交付毒品MDMA後，除有五、六
    次係給付乙○○五百至八百元不等之現金外，其餘四、五次
    則依乙○○之要求，於自前述等交貨地點返回途中，逕在車
    上轉讓數量不詳之毒品愷他命予乙○○施用，作為報酬。嗣
    於95年12月22日下午1 時40許，適由乙○○駕駛車牌號碼V6
    –0127號自用小客車搭載甲○○停靠在臺北縣土城市○○路
    ○ 段278 號「簡愛旅館」前時，因形跡可疑，為警盤查而查
    獲，並當場在甲○○所有之側背包內，扣得其所有之第二級
    毒品MDMA四包共二百四十七顆（合計驗餘淨重84.77 公克）
    及帳冊一本。
二、案經臺北縣政府警察局土城分局報請臺灣板橋地方法院檢察
    署檢察官偵查起訴。
    理  由
壹、傳聞證據採納證據能力之理由：
一、刑事訴訟法第159 條第1 項雖規定，被告以外之人於審判外
    之言詞或書面陳述，除法律有規定外，不得作為證據。惟同
    法第159 條之5 明定：「被告以外之人於審判外之陳述，雖
    不符前四條之規定，而經當事人於審判程序同意作為證據，
    法院審酌該言詞陳述或書面陳述作成時之情況，認為適當者
    ，亦得為證據。」、「當事人、代理人或辯護人於法院調查
    證據時，知有第一百五十九條第一項不得為證據之情形，而
    未於言詞辯論終結前聲明異議者，視為有前項之同意。」其
    立法理由在於傳聞證據未經當事人之反對詰問予以核實，乃
    排斥其證據能力。惟當事人如放棄對原供述人之反對詰問權
    ，於審判程序表示同意該等傳聞證據可作為證據，此時，法
    院除認該傳聞證據欠缺適當性外，自可承認其證據能力。又
    當事人、代理人或辯護人於調查證據時，知有刑事訴訟法第
    159 條第1 項不得為證據之情形，卻表示「對於證據調查無
    異議」、「沒有意見」等意思，而未於言詞辯論終結前聲明
    異議者，應視為已有將該等傳聞證據採為證據之同意。經查
    ：被告甲○○及其辯護人、被告乙○○及其辯護人暨檢察官
    於本院準備程序期日、審判期日，對本件關於被告二人部分
    之供述證據即：證人即查獲被告等之臺北縣政府警察局土城
    分局警員賴政村於偵查中經具結之陳述、自願受搜索同意書
    、臺北縣政府警察局土城分局搜索筆錄、扣押筆錄、扣押物
    品目錄表、內政部警政署刑事警察局96年1 月23日刑鑑字第
    0960005911鑑定書等，表示對證據能力不爭執，嗣被告二人
    、辯護人及檢察官復於審判期日就本院逐一提示之證據於言
    詞辯論終結前，均未主張有刑事訴訟法第159 條第1 項不得
    為證據之情形，是本院審酌上開筆錄、書面作成時並無不當
    取供之情形，亦無證明力明顯過低之瑕疵，認為作為證據要
    屬適當，揆諸上開說明，此部分經調查之證據，均有證據能
    力，合先敘明。
二、按刑事訴訟法第159 條之1 第2 項規定：「被告以外之人於
    偵查中向檢察官所為之陳述，除顯有不可信之情況者外，得
    為證據。」係因偵查中檢察官向被告以外之人所取得之陳述
    ，原則上均能遵守法律規定，不致違法取供，其可信性極高
    ，為兼顧理論與實務，乃認除顯有不可信之情況者外，得為
    證據，是檢察官之訊問筆錄，原則上均有證據能力，例外時
    始無證據能力。查本件關於證人即共同被告乙○○、甲○○
    二人於偵查中經具結後向檢察官所為之陳述部分，嗣均經辯
    護人及檢察官於本院審理中行交互詰問，其中證人甲○○結
    證稱：伊於偵查中接受檢察官詢問時並無遭受刑求、脅迫及
    其他不法方式取供，偵查筆錄是出於伊之自由意志而陳述之
    內容，在乙○○接受偵訊時，也無看到有檢察官先鍵入完成
    筆錄後再叫乙○○照著唸的情況，伊與乙○○在當時均無任
    何要誣告對方有販毒行為之動機及理由等語（見本院96年5
    月3 日審判筆錄第12、13頁），是證人乙○○、甲○○於偵
    查中向檢察官所為之陳述，並無顯有不可信之情況，依上開
    規定，此部分經調查之證據，亦均有證據能力。
貳、認定事實之理由：
一、被告甲○○、乙○○被訴販賣第二級毒品部分：
  (一)訊據被告甲○○於警詢、偵查及審理中固坦承確有販賣第二
    級毒品MDMA之事實，然其前後供述販賣毒品MDMA之次數、數
    量卻有明顯出入；另被告乙○○及其辯護人於審理中雖表示
    就被訴與甲○○共同販賣毒品MDMA部分願意認罪，惟於辯論
    時另以其僅係開車載甲○○去拿毒品，並未參與交易毒品犯
    行，其所為實屬幫助範疇而已置辯。然查：
  (1)被告甲○○於審理時供稱：每次交易最少幾十顆，最多到一
    百顆，交易金額差不多幾千元至二萬多元，期間賣幾顆已沒
    有印象，交易、出售毒品次數應該是三次等語（見本院96年
    5 月3 日審判筆錄第25、26頁）；但其於偵查中則供稱：每
    顆藥伊可以賺十或二十元，不包括經警查獲的二百多顆的話
    ，已賣了七百多顆，都在臺北市○○○路、桃園市、還有土
    城等地，已賣了十二至十三次，最少一次十幾顆，最多一百
    顆；伊會請乙○○載伊去拿搖頭丸，乙○○也會載伊把搖頭
    丸拿給買家，因乙○○缺錢，所以有時候伊會給他相當於計
    程車之車資，大約有五、六次，最多一次給七百至八百元，
    最少給五百元，有時候會給他K 他命，只有二、三次不是乙
    ○○載的，其他十次都是乙○○載伊去送搖頭丸，伊總共給
    乙○○四到五次的愷他命，伊都是在車上把愷他命給乙○○
    ，有時在桃園、土城或臺北市○○○○○道是要載伊去送搖
    頭丸等語（95年度偵字第29121 號偵查卷宗第54、55頁），
    此被告前後兩次供述內容不一，極為明顯。然以證人即共同
    被告乙○○於偵查中結證所稱：伊載甲○○去賣搖頭丸大約
    十次，有載到臺北市○○○路、臺北縣土城市，不記得有沒
    有到桃園，辦完事後甲○○會給伊五百元到七、八百元不等
    ，或給伊愷他命，給伊愷他命的次數約有四、五次左右，如
    果給愷他命的話就不會給錢，是伊開口跟甲○○要的等語（
    見95年度偵字第29121 號偵查卷宗第58頁），核與上述被告
    甲○○之供述參互勾稽，則由被告乙○○搭載甲○○販賣毒
    品MDMA之次數確有十次之多，另有三次則僅由甲○○己力所
    為，已臻明確。至於販賣毒品MDMA之數量及所得等節，被告
    甲○○於偵查中雖另改稱「一顆進價一百九十元，然後我轉
    讓給別人是二百十元」、「每次進貨不是五十顆就是一百顆
    」、「伊是以賣得搖頭丸利潤的一半算給乙○○」、「當次
    載我當次算報酬」之供述（見95年度偵字第29121 號偵查卷
    宗第90頁），其於審理時亦供承：「買搖頭丸的價格是在一
    百八十元到一百九十元沒錯，但是賣出的偵格是二百十元，
    沒有到三百元」等語（見本院96年5 月3 日審判筆錄第24頁
    ），是每顆MDMA之售價係二百十元，依被告所述不是五十顆
    就是一百顆，乘上前述十三次販賣行為推算，總數應有六百
    五十至一千三百顆之譜，倘再以乙○○單次所收到最少之報
    酬五百元為例，則該次販賣毒品之利潤約一千元，依甲○○
    所供每顆利潤十至二十元計算，僅僅一次交易量即有五十顆
    至一百顆，遑論被告二人前述尚有幾次甲○○給付乙○○現
    金七、八百元或以每包價值八、九百元之毒品愷他命為報酬
    時，該次所販賣之毒品數量必將遠甚於此，茲被告於偵查中
    既曾明確供述已販賣有搖頭丸七百多顆，並未逸脫上開推算
    之總數範圍，又屬偏低數值，倘無其他事證足憑，以之而為
    有利被告之事實認定，當屬合理可信。
  (2)被告乙○○雖坦承其於上述時地開車搭載甲○○交付毒品MD
    MA給買家，並於每次完事後，由乙○○交付其金錢或毒品愷
    他命作為報酬之事實，但矢口否認有參與販賣毒品犯行，辯
    稱其所為實屬幫助範疇云云。證人即共同被告甲○○於本院
    審理時雖證稱：乙○○不知道伊販賣搖頭丸，在警詢時及偵
    查中是因為急著想交保才供陳曾經告知乙○○是要去販賣搖
    頭丸云云（見本院96年5 月3 日審判筆錄第7 頁）；然其於
    偵查中業經結證稱：伊會請乙○○載伊去拿搖頭丸，乙○○
    也會載伊把搖頭丸拿給買家，因乙○○缺錢，所以有時候伊
    會給他相當於計程車之車資，大約有五、六次，最多一次給
    七百至八百元，最少給五百元，有時候會給他愷他命，只有
    二、三次不是乙○○載的，其他十次都是乙○○載伊去送搖
    頭丸，伊總共給乙○○四到五次的愷他命，伊都是在車上把
    愷他命給乙○○，有時在桃園、土城或臺北市○○○○○道
    是要載伊去送搖頭丸等語（95年度偵字第29121 號偵查卷宗
    第54、55頁），此自被告明駿之供述及證人甲○○之證詞參
    互以觀，在被告乙○○確與甲○○共乘自用小客車送交毒品
    MDMA給買家之十次中，有四到五次甲○○以轉讓毒品愷他命
    予乙○○作為報酬，彰彰明甚。而被告乙○○與甲○○係朋
    友關係，彼此熟識，每每在載送甲○○後即有報酬可取，甚
    至主動向甲○○要求改以交付毒品愷他命作為報酬（見95年
    度偵字第29121 號偵查卷宗第58頁），凡此種種，要謂乙○
    ○對其與甲○○共同長期作為之實際內容毫無所悉，殊難想
    像，再者以毒品作為報酬顯非尋常，次數不少，倘係從事合
    法、單純之事，豈容提出如此之要求？況且自被告乙○○係
    主動要求改以交付毒品愷他命作為報酬一節觀之，即知其並
    非至愚，甚至依甲○○於偵查中之供述，每次交付給乙○○
    的報酬約係該次販賣毒品利潤之一半，所佔比例不輕。茲審
    度全案情節始末，被告乙○○開車搭載甲○○多次將毒品MD
    MA遞交買家並按次取得依利潤計算比例非輕之報酬，顯屬販
    賣毒品之部分行為，至為灼然。
  (三)此外，本件經警方查獲藥錠四包，經送鑑驗結果，其中：(1)
    粉紅色三角形藥錠二包，確含第二級毒品MDMA（俗稱搖頭丸
    ）成分，合計驗餘淨重46.20 公克；(2)紅色圓形藥丸二包，
    亦含第二級毒品MDMA（俗稱搖頭丸）成分，合計驗餘淨重38
    .57 公克，上揭(1)、(2)合計驗餘淨重84.77 公克，有內政部
    警政署刑事警察局96年1 月23日刑鑑字第0960005911號鑑定
    書附卷可稽，又有被告甲○○供認其所有之販毒帳冊一本扣
    案可證。綜上，足認被告甲○○、乙○○上開所辯，顯係事
    後圖卸飾詞，殊無可採，罪證明確，犯行均堪認定。
二、被告甲○○被訴轉讓第三級毒品愷他命部分：
    訊據被告甲○○就上揭時、地轉讓第三級毒品愷他命之犯行
    坦承不諱，並經證人即共同被告乙○○於偵查及審理中結證
    綦詳，足認被告之自白與事實相符，罪證明確，犯行洵堪認
    定。
、論罪科刑及宣告沒收銷燬、沒收之理由：
  (一)查MDMA、愷他命分別係毒品危害防制條例第2 條第2 項第2
    款、第3 款所列之第二級、第三級毒品。核被告甲○○所為
    ，係犯毒品危害防制條例第4 條第2 項之販賣第二級毒品罪
    、第8 條第3 項之轉讓第三級毒品罪；被告乙○○所為，係
    犯毒品危害防制條例第4 條第2 項之販賣第二級毒品罪。公
    訴意旨認被告甲○○轉讓第三級毒品之犯行，尚涉有藥事法
    第83條第1 項之明知為禁藥而轉讓罪嫌等語，然毒品同時為
    公告之禁藥者，即同時具有藥品之性質，毒品危害防制條例
    為防制毒品危害，維護國民身心健康所制定，為管制藥品管
    理條例之特別法，藥事法第1 條但書規定：「但管制藥品管
    理條例有規定者，優先適用該條例之規定。」則管制藥品管
    理條例又為藥事法之特別法，故毒品危害防制條例為藥事法
    之特別規定，關於轉讓第三級毒品行為，毒品危害防制條例
    第8 條第3 項既有處罰之規定，自應優先於藥事法第83條第
    1 項之規定而適用。被告甲○○、乙○○於販賣毒品MDMA而
    持有該毒品之低度行為，應為販賣之高度行為所吸收；被告
    甲○○轉讓毒品愷他命而持有該毒品之低度行為，應為轉讓
    之高度行為所吸收，均不另論罪。被告二人就販賣第二級毒
    品之犯行，具犯意聯絡及行為分擔，為共同正犯。按刑法修
    正條文於94年2 月2 日經總統公布，並自95年7 月1 日起施
    行，其中原第56條連續犯規定，業經刪除，即修正後之刑法
    已無連續犯得論以裁判上一罪之情形，修正理由謂：「連續
    犯廢除後，對於部分習慣犯，例如竊盜、吸毒等犯罪，是否
    會因適用數罪併罰而使刑罰過重產生不合理之現象一節，在
    實務上應可參考德、日等國之經驗，委由學界及實務以補充
    解釋之方式，發展接續犯之概念，對於合乎接續犯或包括一
    罪之情形，認為構成單一之犯罪，以限縮數罪併罰之範圍，
    用以解決上述問題。」依其意旨，於修正刑法施行後，自應
    重新檢討接續犯、包括一罪之概念，其中屬包括一罪概念中
    之集合犯，係立法者在犯罪構成要件所描述及預設之該當行
    為，本身即具有不斷反覆實施之特性，而是否為集合犯之判
    斷標準，其一類型係從法條文義即可得知，如收集國防機密
    罪、收集偽造通用貨幣罪，由法條所規定收集之文義，即知
    收集之行為具有不斷實施之特性；另一集合犯之類型，則係
    由構成要件規範目的與日常生活經驗之典型違犯型態，加以
    判斷（參見林鈺雄，跨連新舊法之施用毒品行為─兼論行為
    單數與集合犯、接續犯概念之比較，刊於臺灣本土法學雜誌
    第84期，第141 頁以下）。復按刑事法若干犯罪行為態樣，
    本質上原具有反覆、延續實行之特徵，立法時既予特別歸類
    ，定為犯罪構成要件之行為要素，則行為人基於概括之犯意
    ，在密切接近之一定時、地持續實行之複次行為，倘依社會
    通念，於客觀上認為符合一個反覆、延續性之行為觀念者，
    於刑法評價上，即應僅成立一罪。學理上所稱「集合犯」之
    職業性、營業性或收集性等具有重複特質之犯罪均屬之，例
    如經營、從事業務、收集、販賣、製造、散布等行為概念者
    （參照最高法院95年度臺上字第1079號判決、95年度臺上字
    第3937號判決、95年度臺上字第4686號判決）。從而，本件
    被告多次販賣第二級毒品之行為及多次轉讓第三級毒品之行
    為，均具有不斷反覆實施之特性，係屬集合犯行為，自應各
    評價為法律上之一罪。被告甲○○係分次轉讓少量毒品愷他
    命予他人施用，不能證明合計已逾行政院所公布之轉讓持有
    毒品加重之數量標準。又被告甲○○另以本件其被訴之罪名
    應有自首減刑規定之適用置辯，但查本件係警方發覺被告二
    人形跡可疑而上前攔檢查獲，並當場扣得大量之毒品MDMA後
    ，被告始坦白自己有販賣毒品犯行，至於被訴轉讓第三級毒
    品部分，更係警方就渠等販賣毒品MDMA後如何朋分利益一節
    詢問被告乙○○時，經乙○○之供述即得知甲○○涉有轉讓
    毒品愷他命罪嫌，繼之警方循此詢問被告甲○○，始經甲○
    ○供認在卷，此依卷附之被告二人警詢筆錄上所載各自接受
    警詢時間之先後判讀即明，要無自首規定之適用，極為顯然
    。爰審酌被告甲○○、乙○○二人販賣第二級毒品，使人沉
    迷於毒癮，無法自拔，輕則戕害身心，重則引發更多各種犯
    罪，實為多種犯罪之源頭，對社會國家之侵害頗深，渠等犯
    罪所得不少，其中被告甲○○另又轉讓第三級毒品予他人，
    亦足可戕害他人之身心健康，對社會治安可能之危害程度非
    微，兼衡渠等於犯罪後之態度等一切情狀，量處如主文所示
    之刑，其中被告甲○○部分，並依刑法第51條第5 款規定定
    其應執行之刑，以示懲儆。
  (二)扣案之第二級毒品MDMA四包（合計驗餘淨重84.77 公克），
    係查獲之第二級毒品，不問屬於犯人與否，應依毒品危害防
    制條例第18條第1 項前段規定，併予宣告沒收銷燬。又扣案
    之包裝上述第二級毒品MDMA之包裝袋四個、帳冊一本，係甲
    ○○所有供販賣第二級毒品MDMA所用之物，應依毒品危害防
    制條例第19條第1 項規定，均併予宣告沒收。又被告等販賣
    第二級毒品MDMA所得共十四萬七千元（以整數七百顆，每顆
    二百十元計算），係因犯罪所得財物，應依毒品危害防制條
    例第19條第1 項之規定，併予宣告沒收，如全部或一部不能
    沒收時，以其財產抵償之。至於扣案之現金二十二萬四千元
    ，迭經被告甲○○辯稱非其販賣毒品MDMA所得之財物，而係
    為繳納保險費及欲另向他人購買毒品之款項等語，經細究全
    案卷證，確乏證據可資認定該扣案現金係販賣毒品所得；又
    行動電話SIM 卡一張，亦無事證足認係供被告等為本件犯罪
    所用或因犯罪所得之物而與犯罪有直接關聯性，爰均不併予
    宣告沒收。
肆、公訴意旨另以被告甲○○、乙○○尚涉有違反毒品危害防制
    條例第4 條第3 項之販賣第三級毒品罪嫌云云，惟查被告二
    人就此部分始終堅詞否認，而本件除被告甲○○於警詢中曾
    供稱：伊向綽號「新店的」購買愷他命1 公克為五百七十元
    等語；另於偵查中供稱：愷他命一包約八、九百元等語（見
    95年度偵字第29121 號偵查卷宗第9 、90頁）外，未見任何
    直接有關毒品愷他命之價格陳述，也無所謂賣買雙方之資訊
    曾被提及，更無毒品愷他命或可能供販賣該毒品所用之物扣
    案可資佐證，檢察官遽將上述兩段供述串聯解讀，逕認被告
    涉有販賣第三級毒品愷他命之犯行，尚無所據，此部分不能
    證明被告犯罪，又查無其他具體、確切之證據可資認定被告
    等有此部分犯行，原應為無罪之諭知，然起訴書所載被告二
    人涉犯販賣第三級毒品之時、地、方法均與上開成立販賣第
    二級毒品罪名之犯行相同，檢察官當係認定此部分與前揭有
    罪部分具有想像競合犯之裁判上一罪關係，爰不另為無罪之
    諭知，特此敘明。
據上論斷，應依刑事訴訟法第299 條第1 項前段，毒品危害防制
條例第4 條第2 項、第8 條第3 項、第18條第1 項前段、第19條
第1 項，刑法第11條前段、第28條、第51條第5 款，判決如主文
。
本案經檢察官蔡元仕到庭執行職務
中　　華　　民　　國　　96　　年　　5 　　月　　24　　日
                  刑事第一庭    審判長法　官  陳恆寬
                                      法  官  陳福來
                                      法  官  張江澤
以上正本證明與原本無異。
如不服本判決，應於送達後10日內，向本院提出上訴狀。
                                      書記官　林怡秀
中　　華　　民　　國　　96　　年　　5 　　月　　24　　日
附錄本案論罪科刑法條全文：
毒品危害防制條例第4條
製造、運輸、販賣第一級毒品者，處死刑或無期徒刑；處無期徒
刑者，得併科新臺幣一千萬元以下罰金。
製造、運輸、販賣第二級毒品者，處無期徒刑或七年以上有期徒
刑，得併科新臺幣七百萬元以下罰金。
製造、運輸、販賣第三級毒品者，處五年以上有期徒刑，得併科
新臺幣五百萬元以下罰金。
製造、運輸、販賣第四級毒品者，處三年以上十年以下有期徒刑
，得併科新臺幣三百萬元以下罰金。
製造、運輸、販賣專供製造或施用毒品之器具者，處一年以上七
年以下有期徒刑，得併科新臺幣一百萬元以下罰金。
前五項之未遂犯罰之。
毒品危害防制條例第8條
轉讓第一級毒品者，處一年以上七年以下有期徒刑，得併科新臺
幣一百萬元以下罰金。
轉讓第二級毒品者，處六月以上五年以下有期徒刑，得併科新臺
幣七十萬元以下罰金。
轉讓第三級毒品者，處三年以下有期徒刑，得併科新臺幣三十萬
元以下罰金。
轉讓第四級毒品者，處一年以下有期徒刑，得併科新臺幣十萬元
以下罰金。
前四項之未遂犯罰之。
轉讓毒品達一定數量者，加重其刑至二分之一，其標準由行政院
定之。
